---
title: "Verteilung Anstellungsverhältnisse"
author: "Andrea Kuhn"
date: "2023-11-01"
output: html_document
---

```{r setup, include=FALSE}
knitr::opts_chunk$set(echo = TRUE)
```

# Lade Packages

```{r lade-packages}
library(tidyverse)
library(dplyr)
library(ggplot2)
library(lubridate)

```

# Lade csv Datei und speichere die Daten als Objekt. Danach Weiterarbeiten mit Daten, welche unter LP gespeichert sind

```{r}

read_csv2("data/Lehrpersonen1.csv")

```
# Daten erkunden

```{r}
nrow(LP)
ncol(LP)
dim(LP)
glimpse(LP)
```

# Titel der Spalten anpassen und eine Spalte anhängen
Idee: Spalte anhängen, die ausgibt, ob Teilzeit oder nicht
Idee: Spalte anhängen, die Alter ausgibt
Idee: Spalte anhängen, die Alter in Kategorie einteilt

```{r}
LPwork <- LP %>% 
rename(Anrede = Anredeschlüssel, OrgEinheit = "OE Kurzb.", Planstelle = "Planst. Kurzb.", Kategorie = "Pers.Kategorie", Anst ="Ans.", Stelle = "St. Kurzb.", Typ = "GB/WB", Art = "LB/obA/mbA", MK = MAKrs)

view(LPwork)
```


# Daten filtern/selektieren
Idee: üben, an welcher Schule wieviele Sätze pro Vertragstyp etc.

```{r}



  ```

# Graph darstelleln

